【裁判字號】    90,抗,378
【裁判日期】    900605
【裁判案由】    詐欺
【裁判全文】
臺灣高等法院臺中分院刑事裁定                        九十年度抗字第三七八號
    抗  告  人  乙○○
    即 自 訴人
    被      告  甲○○
右列抗告人因被告詐欺案件，不服臺灣台中地方法院中華民國九十年三月二十六日裁
定（九十年度自字第九一號）提起抗告，本院裁定如左：
      主  文
抗告駁回。
      理  由
二、自訴意旨略以：被告甲○○於民國（下同）八十九年、九十年一月間，至大林油
    漆行購買價值新台幣（下同）二萬四千九百二十五元之塗料後不付款，並說要退
    貨，但該材料用在工地，工程款也收了，就是不付款。且自訴人乙○○在八十九
    年十二月二十日到桃園去油漆，工資九千六百元亦不給付，至此自訴人始知受騙
    。因認被告涉有刑法第三百三十九條第一項詐欺之罪嫌云云。
二、按法院或受命法官於自訴案件第一次審判期日前訊問及調查之結果，如認為案件
    有刑事訴訟法第二百五十二條至第二百五十四條之情形者，得以裁定駁回其自訴
    ，同法第三百二十六條第三項定有明文。又刑法第三百三十九條詐欺罪之成立，
    以意圖為自己或第三人不法之所有，施用詐術，使人陷於錯誤而交付財物或因而
    得財產上不法之利益或使第三人得之為構成要件。所謂以詐術使人交付財物，必
    須該財物之交付，係由於被施用詐術而陷於錯誤所致，若行為人未施用何詐術，
    交付財物者亦非因陷於錯誤而交付，即不構成詐欺罪（最高法院四十六年台上字
    第二六０號判例參照）。查本件原審調查後以自訴人乙○○曾到庭陳述：「除夕
    前夕的一月二十一日或二十二日，被告有親自到我家裡要和我結算，要給我材料
    費和工錢，但因為被告說要開票給我但都沒有，因為當時被告主張先會算材料可
    退多少錢後，一次付清，我主張先全部付清，先全部付清之後再辦退材料。被告
    以前也有向我買材料四次左右，並叫我做工三次左右，目前材料費用已經算清，
    但工資部分因計算方式不同，還沒有付」等語。被告則辯稱：「因為材料退還的
    關係，和工資天數不符合，自訴人要我全部都給之後再辦理退材料。但我的意思
    是要先退材料，再算工資和材料費用」等語。且現被告已就材料貨款部分全部給
    付完畢，亦有收據一紙附卷可證，其雙方既已交易多年，僅因工作天數計算方法
    有不同意見而未付清工資，另被告亦曾多次前往彙算，要給付價金，均因自訴人
    不同意算法，而作罷。足見被告並無施用詐術買貨之行為，自訴人亦自承因雙方
    算法不同才未給付，並無陷於錯誤而交付金錢之情事，核與上開詐欺罪之構成要
    件不合，爰認本件純屬債務不履行之民事糾葛，被告之犯罪嫌疑不足，而裁定駁
    回自訴人之自訴，經核於法並無違誤。自訴人抗告意旨徒憑己見，任意指摘原裁
    定不當，非有理由，應予駁回。
三、據上論結，應依刑事訴訟法第四百十二條，裁定如主文。
中      華      民      國      九十     年       六      月     五     日
                                  臺灣高等法院臺中分院刑事第八庭
                                        審判長法  官  羅  得  村
                                              法  官  林  輝  煌
                                              法  官  劉  榮  服
右正本證明與原本無異。
不得再抗告。
                                              書記官  陳  俞  豪
中      華      民      國      九十     年       六      月      六    日
                                                      Ｉ


司法院資訊處製作；財團法人民間司法改革基金會備份。
